臺灣桃園地方法院刑事判決　　　　　　　94年度訴字第1711號
公　訴　人　台灣桃園地方法院檢察署檢察官
被　　　告　甲○○
　　　　　　　　　　（現臺灣桃園女子看守所羈押中）
上列被告因毒品危害防制條例案件，經檢察官提起公訴（九十四
年度毒偵字第四七五號、第二六八六號）及移送併案審理（九十
四年毒偵字第三九八０號），被告於本院準備程序進行中，就被
訴事實為有罪之陳述，經本院告知簡式審判程序意旨，並聽許公
訴人及被告之意見後，本院合議庭裁定由受命法官獨任依簡式審
判程序進行審理，並判決如下：
    主  文
甲○○連續施用第一級毒品，累犯，處有期徒刑壹年貳月。扣案
如附表所示之物均沒收銷燬或沒收之。
    事  實
一、甲○○前於民國八十八年間，因施用第二級毒品安非他命案
    件，經本院裁定施以觀察、勒戒後，認有繼續施用毒品之傾
    向，再經台灣桃園地方法院檢察署檢察官聲請、本院以八十
    八年毒聲字第九七五號裁定送戒治處所施以強制戒治獲准，
    於執行滿三月後，認戒治成效評定為合格，無繼續戒治之必
    要，而以本院八十九年度毒聲字第三四一九號裁定停止戒治
    ，所餘戒治期間併付保護管束；然甲○○卻於前開保護管束
    期間，復有施用第二級毒品安非他命之行為，經本院再度裁
    定令入勒戒處所施以觀察、勒戒（本院八十八年毒聲字第七
    五三二號裁定），認違反保護管束應遵守事項情節重大，遭
    本院裁定撤銷前開停止戒治，而入戒治處所執行殘餘戒治期
    間，至八十九年八月十八日始執行完畢（接續執行後述之徒
    刑），並由臺灣桃園地方法院檢察署檢察官於同年九月五日
    以八十九年度戒偵字第四六九號為不起訴處分確定。另甲○
    ○於八十八年間，因持有第一級毒品海洛因及第二級毒品安
    非他命，經本院以八十九年度訴字第五十號判決判處有期徒
    刑四月確定後，接續於八十九年八月十九日入監執行，迄至
    八十九年十二月十八日始執行完畢翌日出監。
二、詎甲○○仍不知悔改，於前開強制戒治執行完畢後五年以內
    ，復基於施用第二級毒品安非他命之概括犯意，自九十三年
    十月初某日起至九十四年十月二十日十五時許止，先後在桃
    園縣中壢市○○○街五之一號七樓、桃園縣中壢市○○○街
    五之四號二樓、桃園縣中壢市○○路○段三０四號七樓、桃
    園縣中壢市○○○街十巷二號三樓三０八室等租屋處，以將
    欲施用之第二級毒品安非他命，單獨放置在玻璃球製成之吸
    食器或充作吸食器使用之玻璃球上，再以火燒烤加熱產生煙
    霧後施用之方式，連續多次施用第二級毒品安非他命。另基
    於施用第一級毒品海洛因之概括犯意，自九十四年五月七日
    某時起至同年十月二十日中午止，在上開各租屋處，以將第
    一級毒品海洛因，置放於玻璃球製成之吸食器或充作吸食器
    使用之玻璃球上，加熱燒烤後吸食所產生煙霧之方式，連續
    多次施用第一級毒品海洛因；且於上開施用第一級毒品期間
    ，甲○○如遇心情不佳時，則基於同時施用第一級毒品海洛
    因及第二級毒品安非他命之犯意，一併將其所持有之第一級
    毒品海洛因、第二級毒品安非他命放置於玻璃球製成之吸食
    器或充作吸食器使用之玻璃球內加以混合後，再以同樣方式
    燒烤加熱，使之產生煙霧後吸食之方式，同時施用海洛因、
    安非他命多次。
三、嗣先後於下列時、地為警查獲：
　　(一)於九十三年十二月二十四日十四時許，為警在桃園縣中壢
　　　市○○○街五之四號二樓租屋處查獲，並扣得其所有、供
      其施用第二級毒品安非他命所用之玻璃球製成之吸食器一
      組。
　　(二)繼於九十四年五月七日十四時三十分許，經警在桃園縣中
 　 　壢市○○路○段三０四號七樓租屋處查獲甲○○及其男友
      徐華興，並扣得徐華興所有、與甲○○施用毒品無涉之第
      二級毒品安非他命一包（毛重零點四公克）、吸食器一組
      。
    (三)另於九十四年七月七日凌晨零時五分許，為警在桃園縣中
      壢市○○路中壢火車站前查獲甲○○，並扣得其持有、供
      其施用毒品所用之第二級毒品安非他命一包（實秤毛重零
      點五八二公克，含塑膠袋一只，驗餘淨重零點五七六公克
      ）、內含有第二級毒品安非他命殘渣（量微無法秤重）之
      玻璃球吸食器一組及削尖吸管一支。
    (四)後於本院審理期間，甲○○經合法傳喚、拘提均未到庭應
      訊，而經本院依法發布通緝在案；迄至九十四年十月二十
      日十六時二十分許，在桃園縣中壢市○○○街十巷二號三
      樓三０八室始為警查獲，並扣得其所有、充作其施用第一
      級毒品海洛因及第二級毒品安非他命所需用之吸食器使用
      之玻璃球一個。
四、案經桃園縣政府警察局中壢分局及八德分局分別移送臺灣桃
    園地方法院檢察署檢察官偵查起訴，暨桃園縣政府警察局大
    溪分局報請台灣桃園地方法院檢察署檢察官移送併案審理。
    理  由
一、程序部分：本件被告甲○○所犯係死刑、無期徒刑或最輕本
    刑為三年以上有期徒刑以外之罪，亦非台灣高等法院管轄第
    一審之案件，其於準備程序中就被訴事實為有罪之陳述，經
    本院告知簡式審判程序之旨，並聽取當事人意見後，經本院
    合議庭依刑事訴訟法第二百七十三條之一第一項規定裁定由
    受命法官獨任進行簡式審判程序，合先敘明。
二、訊據被告甲○○對於上揭時、地施用第一級毒品海洛因、第
　　二級毒品安非他命等事實，業據其分別於警詢、檢察官訊問
    及本院審理時供承不諱；而被告於九十三年十二月二十四日
    為警查獲後，經警採尿送請台灣尖端先進生技醫藥股份有限
    公司（下簡稱：台灣尖端先進生技醫藥公司）以酵素免疫分
    析法初步檢驗，再佐以氣相層析質譜儀分析法確認檢驗結果
    ，呈安非他命及甲基安非他命陽性一情，此有桃園縣政府警
    察局中壢分局被採尿人姓名編號對照表、檢體監管紀錄表，
    與台灣尖端先進生技醫藥公司所出具之濫用藥物檢驗報告各
    一份在卷足憑（見九十四年毒偵字第四七五號卷第十七頁至
    第十八頁、第三十八頁）；另被告先後於九十四年五月七日
    、七月七日為警查獲後，均採集尿液檢體送請台灣尖端先進
    生技醫藥公司以相同方式檢驗，檢驗結果，確均呈安非他命
    、甲基安非他命陽性及嗎啡陽性反應等情，復有桃園縣政府
    警察局八德分局偵辦毒品案被採尿人姓名編號對照表、桃園
    縣政府警察局大溪分局偵辦毒品案被採尿人姓名編號對照表
    各一份，與台灣先進生技醫藥公司所出具之濫用藥物檢驗報
    告二份在卷足憑（分別見九十四年毒偵字第二六八六號卷第
    十九頁、第四十四頁，九十四年毒偵字第三九八０卷第十四
    頁及本院卷），按以氣相層析質譜儀作藥物及其代謝產物之
    定性及定量分析，幾乎不會有偽陽性反應產生，為毒品檢驗
    學之常規，亦為本院辦理相關違反毒品危害防制條例案件所
    知悉，上開檢驗結果當足以認定為真實。在在足徵被告前開
    所為任意性自白，確與事實相符，堪以採信。此外，被告於
    如附表編號三所示之時間、地點為警查獲時所扣得之白色或
    無色透明結晶或結晶性粉末一包，經送請行政院衛生署管制
    藥品管理局檢驗結果，確檢出第二級毒品甲基安非他命成分
    ，實秤毛重為零點五八二公克（含塑膠袋一只），驗餘淨重
    零點五七六公克，此有該局管檢字第０00000000三
    號函暨所檢附之檢驗成績書一紙附於本院卷可查，另有扣案
    如附表編號一所示之玻璃球吸食器一組、如附表編號三所示
    之玻璃球吸食器一組與削尖吸管一支，以及如附表編號四所
    示之得充作吸食器使用之玻璃球一個可資參佐，是可認被告
    確有於上揭時、地施用第一級毒品海洛因、第二級毒品安非
    他命之行為。再者，被告前有如犯罪事實欄一所載之施用毒
    品案件，經觀察、勒戒及施以強制戒治執行完畢，並由臺灣
    桃園地方法院檢察署檢察官於八十九年九月五日以八十九年
    度戒偵字第四六九號為不起訴處分確定等情，亦有上開不起
    訴處分書及台灣高等法院被告前案紀錄表各一份在卷可考。
    綜上所述，被告於前開強制戒治執行完畢後五年內，再犯本
    件施用第一級毒品海洛因、第二級毒品安非他命之罪，均已
    經證明，應依法論科。
三、按一般而言，施用第一級毒品海洛因或第二級毒品安非他命
    （甲基安非他命）者，大多分開使用，但於醫學及毒品實務
    研究上，因中樞神經興奮劑與鴉片類藥物，在成癮機轉之生
    理作用上共用同一路徑，使得中樞神經興奮劑（如安非他命
    ）與鴉片類藥物（如嗎啡、海洛因）同時混用時，產生彼此
    效用加成的效果，因之有些海洛因使用者，依據其個人體質
    或喜好，而於施用海洛因之際添加安非他命以增加其舒暢感
    ，或原先使用安非他命者，開始嚐試施用海洛因時，於施用
    安非他命時添加些許海洛因，以排除其不適應性，在所多見
    ，是以兩種毒品並無不能併用或混合施用之情形，於兩者毒
    品同時施用之情形，因個人體質不同，未必即會引起施用者
    身體不適或二者毒品互為排斥之情形。是被告上開所稱：於
    心情不佳時，會將安非他命和海洛因同時置放於玻璃球（吸
    食器）內加火燒烤後，產生煙霧併予吸食等語，尚非無據，
    堪予採信。是核被告甲○○所為，係犯毒品危害防制條例第
    十條第一項之施用第一級毒品罪及同條第二項之施用第二級
    毒品罪；被告施用第一級、第二級毒品前、後所為持有海洛
    因及安非他命之低度行為（包括如附表編號三所示之玻璃球
    吸食器、削尖吸管內所含微量安非他命），各為其施用之高
    度行為所吸收，均不另論罪；被告先後多次施用第一級毒品
    海洛因及第二級毒品安非他命之行為，均時間緊接，各犯罪
    構成要件相同，顯係基於概括犯意為之，應各依連續犯規定
    論以一罪，並均加重其刑；又被告於九十四年五月七日至同
    年十月二十日期間，有多次同時施用第一級毒品海洛因、第
    二級毒品安非他命之行為，係屬一行為觸犯數罪名之想像競
    合關係，應從一重之連續施用第一級毒品罪論處。公訴人認
    為被告所犯上開二罪係犯意個別，應依數罪併合處罰云云，
    惟據被告供稱其於施用第一級毒品海洛因期間，其曾多次同
    時將第一級毒品海洛因與第二級毒品安非他命放置於玻璃球
    吸食器一起混合燒烤，再予同時施用等語，而施用者得同時
    將海洛因及安非他命放在玻璃球內燒烤吸用，兩者未必互相
    排斥等情，業如前述，是被告同時施用第一級毒品海洛因與
    第二級毒品安非他命仍屬一行為而非數行為，應屬刑法第五
    十五條前段所定之想像競合犯，依法應從一重處斷，公訴人
    認係犯意個別，應依數罪併合處罰，容有誤會。另公訴人雖
    僅就被告於九十三年五月七日十七時三十分許回溯二十六小
    時內之施用第一級毒品海洛因之犯行，以及被告於九十三年
    十月初某日凌晨三時許、九十四年五月七日十七時三十分許
    回溯九十六小時內某時之該二次連續施用第二級毒品安非他
    命犯行予以起訴，而未就前揭犯罪事實欄二所載其餘時點之
    施用第一級毒品海洛因、第二級毒品安非他命之犯行提起公
    訴，然上開漏未起訴之連續施用第一級毒品海洛因、連續施
    用第二級毒品安非他命犯行，與經起訴且論罪科刑部分，具
    有連續犯及想像競合之裁判上一罪之關係，為起訴效力所及
    ，本院自得併予審判，併予敘明。末查，被告曾有如犯罪事
    實欄一所載之前科紀錄及徒刑執行等情，有台灣高等法院被
    告前案紀錄表在卷可憑，其於五年以內再犯本件有期徒刑以
    上之罪，為累犯，應依法遞加重其刑。爰審酌被告前已因相
    同施用毒品犯行，經二次觀察、勒戒及一次強制制戒治，並
    曾獲不起訴處分之寬典，猶未能使其知所省惕，根絕施用毒
    品惡習，復為本件施用第一級毒品、第二級毒品之罪，且多
    次為警查獲仍繼續有施用之行為，足徵其沾染毒品甚深，施
    用期間非短，次數亦多，惟念其本件所犯屬自戕行為，暨其
    動機、目的、手段、品行、生活狀況、智識程度等一切情狀
    ，量處如主文所示之刑，以資懲儆。
四、至扣案如附表編號三所示之安非他命一包（實秤毛重為零點
    五八二公克，含塑膠袋一只，驗餘淨重零點五七六公克），
    屬經查獲之毒品，且均為被告所持有、供其施用毒品之用，
    業經其供述明確，應依毒品危害防制條例第十八條第一項前
    段之規定沒收銷燬之；又被告於九十四年七月七日為警查獲
    時所扣得之玻璃球吸食器一組、削尖吸管一支（如附表編號
    三所示之物），其上均沾染第二級毒品甲基安非他命而無法
    與之析離，此有行政院衛生署管制藥品管理局管檢字第０九
    四００一０二八一號檢驗成績書一紙附於本院卷足參，且被
    告自承係其所有、供施用第一級毒品及第二級毒品所用之物
    ，則該等殘餘之安非他命既屬查獲之毒品，因與所附著之玻
    璃球吸食器及削尖吸管沾黏無法分離，應併依毒品危害防制
    條例第十八條第一項前段之規定沒收銷燬之。另扣案如附表
    編號一所示之玻璃球吸食器一組，係被告所有、供其施用第
    二級毒品安非他命所用之物，以及扣案如附表編號四所示之
    被告所有、充作其施用第一級毒品及第二級毒品所用吸食器
    使用之玻璃球一個，此亦均據被告供承在卷（見本院九十四
    年十一月九日審理筆錄），均應依刑法第三十八條第一項第
    二款之規定宣告沒收。至被告於九十四年五月七日為警查獲
    時，並扣得如附表編號二所示之安非他命一包及吸食器一組
    ，被告堅稱：係徐華興所有，未供其犯施用第一級毒品、第
    二級毒品罪所用等語，且查無積極證據足認附表編號二所示
    之安非他命及吸食器確係被告所有且供其犯本罪所用之物，
    爰不予宣告沒收，附此敘明。
五、據上論斷，應依刑事訴訟法第二百七十三條之一第一項、第
    二百九十九條第一項前段，毒品危害防制條例第十條第一項
    、第二項、第十八條第一項前段，刑法第十一條、第五十六
    條、第五十五條、第四十七條、第三十八條第一項第二款，
    判決如主文。
本案經檢察官趙燕利到庭執行職務。
中　　華　　民　　國　　94　　年　　11　　月　　23　　日
                       台彎桃園地方法院刑事第十一庭
                           法　官　何俏美
以上正本證明與原本無異。
如不服本判決，應於送達後10日內，向本院提出上訴狀。
                           書記官  陳淑瓊
中　　華　　民　　國　　94　　年　　11　　月　　23　　日
附錄本件論罪科刑法條全文
毒品危害防制條例第10條
施用第一級毒品者，處六月以上五年以下有期徒刑。
施用第二級毒品者，處三年以下有期徒刑。
附表：
┌──┬────┬───────┬─────────┬────────┐
│編號│查獲時間│ 查 獲 地 點  │扣案且應沒收之物品│   備    註     │
├──┼────┼───────┼─────────┼────────┤
│一  │九十三年│桃園縣中壢市龍│被告所有、供其施用│                │
│    │十二月二│安六街五之四號│第二級毒品安非他命│                │
│    │十四日十│二樓          │所用之玻璃球吸食器│                │
│    │四時許  │              │一組沒收之。      │                │
├──┼────┼───────┼─────────┼────────┤
│二  │九十四年│桃園縣中壢市環│無                │扣得徐華興所有、│
│    │五月七日│西路二段三０四│                  │非供被告施用毒品│
│    │十四時三│號七樓        │                  │所用之第二級毒品│
│    │十分許  │              │                  │安非他命一包、吸│
│    │        │              │                  │食器一組，應另由│
│    │        │              │                  │檢察官依法處理  │
├──┼────┼───────┼─────────┼────────┤
│三  │九十四年│桃園縣中壢市中│第二級毒品安非他命│行政院衛生署管制│
│    │七月七日│正路中壢火車站│一包（實秤毛重零點│藥品局管檢字第０│
│    │凌晨零時│前            │五八二公克，含塑膠│00000000│
│    │五分許  │              │袋一只）、玻璃球吸│三號、第０九四０│
│    │        │              │食器一組（內含微量│０一０二八一號檢│
│    │        │              │第二級毒品安非他命│驗成績書        │
│    │        │              │無法析離）、削尖吸│                │
│    │        │              │管一支（內含微量第│                │
│    │        │              │二級毒品安非他命無│                │
│    │        │              │法析離）均應沒收銷│                │
│    │        │              │燬之              │                │
├──┼────┼───────┼─────────┼────────┤
│四  │九十四年│桃園縣中壢市新│被告所有、充作其施│                │
│    │十月二十│中一街十巷二號│用第一級毒品海洛因│                │
│    │日十六時│三樓三０八室  │及第二級毒品安非他│                │
│    │二十分許│              │命所用之吸食器使用│                │
│    │        │              │之玻璃球一個沒收之│                │
│    │        │              │。                │                │
└──┴────┴───────┴─────────┴────────┘
